臺灣高等法院臺南分院民事裁定　100年度重抗字第61號
抗　告　人　騰宇五金企業有限公司
法定代理人　李依玲
相　對　人　第一商業銀行股份有限公司
法定代理人　陳裕璋
上當事人間分配表異議之訴事件，抗告人對於中華民國一百年九
月三十日臺灣臺南地方法院核定訴訟標的價額之裁定（一００年
度補字第四三五號）提起抗告，本院裁定如下：
      主      文
原裁定關於核定訴訟標的價額部分廢棄。
本件訴訟標的價額核定為新台幣壹仟捌佰玖拾柒萬壹仟陸佰零伍
元。
抗告訴訟費用新台幣壹仟元由相對人負擔。
      理      由
一、按對於法院就訴訟標的價額之核定，得為抗告，民事訴訟法
    第七十七條之一第四項定有明文。本件抗告人就原法院核定
    訴訟標的價額聲明不服，提起抗告，揆諸首開說明，於程序
    上並無不合，先予敘明。
二、抗告意旨略以：本件應以台南地院九十八年度司執字第七０
    ０三三號執行事件，就系爭未辦保存登記建物之拍定價格新
    台幣（下同）三百六十七萬八千元，核定為本件訴訟標的價
    額；原裁定未此之為，顯有違誤。爰提起本件抗告，求為廢
    棄原裁定等語。
三、惟按核定訴訟標的之價額，以起訴時之交易價額為準；無交
    易價額者，以原告就訴訟標的所有之利益為準。民事訴訟法
    第七十七條之一第二項定有明文。至於分配表異議之訴之訴
    訟標的價額，以原告主張因變更分配表而得增加之分配額為
    標準定之，最高法院著有七十六年台上字第二七八二號判例
    可資參照。查抗告人提起本件分配表異議之訴，聲明求為判
    決：「相對人於台南地院九十八年度司執字第七００三三號
    分配表（下稱系爭分配表）〔表１〕次序８債權所得分配金
    額，應予剔除」等語，此參民事起訴狀自明。依上開說明，
    本件訴訟之訴訟標的價額，應以抗告人主張因變更分配表而
    得增加之分配額為標準定之。次查系爭分配表之〔表１〕次
    序８債權（即相對人所有第一順位抵押權所擔保之債權原本
    二千五百九十二萬五千元），因本次分配得受清償金額為一
    千八百九十七萬一千六百零五元乙情，有卷附之系爭分配表
    可資參照。抗告人之主張苟經審認為有理由，此部分金額應
    重新分配予其他債權人，以清償抗告人之債務，即係抗告人
    因變更分配表而得增加之利益；準此，本件訴訟標的價額應
    為一千八百九十七萬一千六百零五元。抗告人抗辯應以執行
    事件中未辦保存登記建物之拍定價格三百六十七萬八千元，
    作為本件訴訟標的價額云云，固不足採，惟原法院核定本件
    訴訟標的價額為二千五百九十二萬五千元，既有不當，抗告
    意旨求予廢棄者，洵非無據，爰由本院就原裁定關於核定訴
    訟標的價額部分予以廢棄，改定如主文第二項所示。
四、據上論結，本件抗告為有理由，依民事訴訟法第四百九十二
    條、第九十五條、第七十八條，裁定如主文。
中    華    民    國   100    年    11    月    3     日
                  民事第二庭    審判長法  官  陳 光 秀
                                      法  官  莊 俊 華
                                      法  官  李 文 賢
上為正本係照原本作成。
本裁定除以適用法規顯有錯誤為理由外，不得再抗告。如提再抗
告，應於收受送達後十日內向本院提出再抗告狀（須附繕本），
並繳納再抗告費新台幣一千元。
提起再抗告應委任律師或具有律師資格之人之委任狀；委任有律
師資格者，另應附具律師資格證書及釋明委任人與受任人有民事
訴訟法第466條之1第1項但書或第2項所定關係之釋明文書影本。
中    華    民    國   100    年    11    月    4     日
                                      書記官  尤 乃 玉
【附註】
民事訴訟法第495條之1第2項準用同法第466條之1第1、2項規定
：
(1)對於第二審判決上訴，上訴人應委任律師為訴訟代理人。但上
  訴人或其法定代理人具有律師資格者，不在此限。
(2)上訴人之配偶、三親等內之血親、二親等內之姻親，或上訴人
  為法人、中央或地方機關時，其所屬專任人員具有律師資格並
  經法院認為適當者，亦得為第三審訴訟代理人。
民事訴訟法第466條之2第1項：
  上訴人無資力委任訴訟代理人者，得依訴訟救助之規定，聲請
  第三審法院為之選任律師為其訴訟代理人。